- Jesse, Gerald en Sander zijn afwezig
- verslag vorige keer is vastgesteld met dank aan de notulist Frank
- actiepunten vorige keer
  - neerzetten op register.geostandaarden.nl is gereed
  - github repo is verhuisd van PLDN naar Geonovum behalve de issues. Frank gaat dit nog regelen.
  - versie ter vaststelling is gepubliceerd op docs.beostandaarden.nl en de oude uri verwijst naar de nieuwe. Het is echter geen redirect, actie dit laten regelen door PLDN
  - feedback geven op logo is gedaan. Frank gaat nieuwe logo delen.
- intake gesprek bij forum standaardisatie is geweest. Advies is positief om in behandeling te gaan nemen. Een aantal puntjes voor de werkgroep:
  - drie vragen aan Linda, die neemt ze mee om later te beantwoorden
  - de afkorting wordt NL-SBB tenzij iemand in de wg bezwaar heeft. Geen bezwaar geuit.
  - de status: het is nu een versie ter vaststelling. Het forum wil een definitieve versie in behandeling nemen. Voorstel Frank is om de GDI governance de standaard vast te laten stellen in een vergadering gevolgd door het OBDO. In juni.
- beheerplan: gelezen door Arjen. Hij had geen opmerkingen. > we mogen publiceren. **In het beheerplan nog alles wijzigen naar NL-SBB**. Dit doet Frank.
- metadata. Hiervoor is een aparte subgroep Jesse, Pano en Marco. Toelichting door Marco. 
  - als werkgroep zijn ze eruit. Marco licht toe. 
  - het staat in [5.5 begrippenbeheer en metadata](https://docs.geostandaarden.nl/nl-sbb/nl-sbb/#begrippenbeheer-en-metadata).
  - actie voor iedereen om dit te reviewen. Deadline: 3 weken. 
  - dit is onderdeel van een hfd 5 best practices. Arjen stelt voor om dit een apart document te maken. 
    - Hans: praktischer om 2 documenten te maken. 1 normatief met een versie, die niet opgehoogd wordt als de best practices wijzigen, die je dan in een apart doc zet. 
    - Frank: oorspronkelijk in 1 doc laten staan uit tijdnood overweging. We zouden het nu wel kunnen losknippen omdat de governance toch op zich laat wachten. 
    - Arjen: het stuk over metadata en beheer is generieker dan alleen begrippen; het is wenselijk om dit ook voor bv MIM te laten gelden; zullen we dat dan apart zetten buiten de SBB best practice? Dit vindt men voor nu te snel maar in de toekomst zou dat kunnen. 
    - hfd 5 Best Practices & Uitbreidingen wordt een apart document over hoe pas je de standaard toe. 
    - 5.5 over beheer en metadata wordt eruit gelicht en wordt ook een zelfstandig document. 
- [issue 69 Eigenschappen van `skos:ConceptSceme`](https://github.com/pldn/nederlands-profiel-voor-stelselcatalogi/issues/69) is hiermee nog niet opgelost. Er is nog een discussie nodig over welke eigenschappen we willen onderkennen voor de beheerset, publicatieset en governanceset.
- [issue 78](https://github.com/pldn/nederlands-profiel-voor-stelselcatalogi/issues/78): waar komt de SHACL te staan. Actiepunt voor Linda en Frank. Op dezelfde manier als hoe het MIM het heeft gedaan en NEN3610. 
- openstaande issues: zijn allemaal enhancements voor een volgende versie. Hoe, in welke stappen gaan we de volgende versie ontwikkelen? 
- [issue 63](https://github.com/pldn/nederlands-profiel-voor-stelselcatalogi/issues/63). De werkgroep besluit hierover wat verwijzingen op te nemen in het best practices document. Marco kent een goed EU stuk dat hij tegenwoordig altijd toepast. In een korte best practice hiernaar verwijzen met korte duiding wat dit betekent als je het op begrippen toepast.
- [issue 57](https://github.com/pldn/nederlands-profiel-voor-stelselcatalogi/issues/57): meer semantische inhoud geven van collecties. Dit raakt echter ook de vraag of collecties een eenheid van beheer kunnen zijn. Dit kan na [issue 64](https://github.com/pldn/nederlands-profiel-voor-stelselcatalogi/issues/64) worden opgepakt. Daarna discussie voeren of `dct:subject` bij collecties in de standaard moet komen.
- [issue 56](https://github.com/pldn/nederlands-profiel-voor-stelselcatalogi/issues/56) over samenwerking begrippenkader en informatiemodel. Hier is meer discussie over nodig. Overleg met de MIM werkgroep hierover is nodig. Actie Geonovum om dit overleg te plannen. 
- [issue 39](https://github.com/pldn/nederlands-profiel-voor-stelselcatalogi/issues/39): er zijn initiatieven, oa bij Logius; en bij NORA wordt gewerkt aan een nationaal semantisch vlak. Arjen stelt voor dit issue niet in deze werkgroep af te handelen maar in het bredere kader van de overheidsarchitectuur. Werkgroep is het eens. Dit issue mag gesloten.
- [issue 29](https://github.com/pldn/nederlands-profiel-voor-stelselcatalogi/issues/29): hangt samen met issue 69. Issue 29 sluiten en de inhoud opnemen bij 69. Het zit in de hoek van metadata bij begrippenkaders. Moet vervolgens nog uitgewerkt worden.
- [issue 24](https://github.com/pldn/nederlands-profiel-voor-stelselcatalogi/issues/24): plaatje als voorbeeld is nu niet toegestaan in de standaard. Er is nader onderzoek nodig om te bekijken of en hoe dit meegenomen kan worden. In de erfgoedsector worden veel afbeeldingen opgenomen. Arjen neemt actie om Joop vd Heijde uit te nodigen om hier iets over te vertellen. 
- [issue 8](https://github.com/pldn/nederlands-profiel-voor-stelselcatalogi/issues/8)
Is een inhoudelijk punt dat nog uitgewerkt moet worden als best practice. Er was wel al besloten dat het gedaan moest worden met `foaf:depiction`. 
- prioriteit: 
  1. reviewen van de best practice over versiebeheer
  1. organisatiemetadata
  1. uri strategie
  1. collecties
- parallel: de onderwerpen voorbeeldafbeeldin en symbolen voorbereiden en afspraak met MIM werkgroep maken.
- deze werkgroep blijft in stand om aan een volgende versie te gaan werken. Er moet ook een gebruikersgroep ontstaan. Zou dit de MIM community kunnen zijn? Jan Willem denkt dat dit wel zou kunnen. Start kan zijn om een presentatie over NL-SBB in deze groep te doen. Hij vraagt Danny of een NL-SBB presentatie op de agenda kan van de MIM community. 
- volgende bijeenkomst van de werkgroep: 23 mei bij Geonovum van 3 tot 5. Actie uitnodiging maken.
- het logo: vraag of de gezichten nog gekanteld kunnen worden, meer horizontaal. Zodat het lijkt alsof ze met elkaar praten. Actie deze feedback aan Tanne teruggeven. En dan via mail langs de wg. 
- rondvraag: geen punten
